臺灣臺南地方法院刑事判決　　　　　　　94年度易緝字第34號
公　訴　人　臺灣臺南地方法院檢察署檢察官
被　　　告　丙○○　男　41歲.
上列被告因竊盜案件，經檢察官提起公訴（93年度偵字第9779號
）暨檢察官併案審理（93年度偵字第11394號），被告就犯罪事
實為有罪之陳述，經本院裁定進行簡式審判程序後，判決如下：
    主  文
丙○○連續攜帶兇器、毀越安全設備於夜間侵入住宅竊盜，累犯
，處有期徒刑壹年柒月。扣案螺絲起子壹支沒收。
    事實及理由
一、本件犯罪事實：被告丙○○有多次竊盜前科，於民國89年間
    ，經臺灣高等法院臺南分院判處有期徒刑1 年6 月確定，於
    93年6 月10日縮刑期滿執行完畢，猶不知警惕，復基於意圖
    為自己不法所有之概括犯意，連續於：(一)93年6 月20日夜間
    8 時30分許，至臺南市○○街31巷12號丁○○住處，以手撥
    開丁○○住處圍牆上方之安全設備鐵絲網並毀越該圍牆後，
    復逾越住屋窗戶進入該住處，竊取丁○○岳母王淑瑩所有金
    牌1 面、50元硬幣20枚、珍珠項鍊1 串、金戒指3 只、ＸＯ
    洋酒3 瓶，得手後逃逸。(二)93年6 月27日夜間8 時許，攜帶
    其所有客觀上具有危險性之兇器螺絲起子，至臺南市○○路
    ○ 段193 巷65號，毀越該處廁所鐵窗，侵入蔡柏昇上開住處
    ，竊取蔡柏昇所有集郵簿2 冊（內有美金及郵票）。(三)93年
    6 月28日夜間8 時許，攜帶其所有客觀上具有危險性之兇器
    螺絲起子，至臺南市○○路○ 段193 巷173 號，毀越該處窗
    戶，侵入甲○○上開住處，竊取新台幣（下同）4 千元、鐵
    盒1 個（內有港幣20元、菲律賓幣260 元及外國硬幣70個）
    、塑膠置物箱1 個及摩托羅拉Ｔ191 型行動電話1 支。嗣於
    同年月29日下午9 時許，丙○○至臺南市○○路○ 段193 巷
    20號前，欲尋找作案目標，因見警巡邏，匆忙將螺絲起子丟
    棄路上，為警發現盤查，經丙○○坦承前述竊案，並帶警至
    其住處起出所竊得之贓物。案經臺南市警察局第六分局報告
    臺灣臺南地方法院檢察署檢察官偵查起訴。
二、上開事實有下列證據足資證明：
    (一)被告於警詢中及本院審理時之自白。
    (二)被害人丁○○於偵查中之證述、被害人蔡柏昇、甲○○於
      警詢中之證述。
    (三)內政部警政署刑事警察局指紋鑑定書。
    (四)扣案螺絲起子1 把。
    (五)贓物認領保管單3 紙。
三、按刑法第321 條第1 項第3 款之攜帶兇器加重竊盜罪，係以
    行為人攜帶兇器竊盜為其加重條件，此所謂兇器，其種類並
    無限制，凡客觀上足對人之生命、身體、安全構成威脅，具
    有危險性之兇器均屬之，且祇須行竊時攜帶此種具有危險性
    之兇器為已足，並不以攜帶之初有行兇之意圖為必要（最高
    法院79年台上字第5253號判例參照）。又按刑法第321 條第
    1 項第2 款所謂「門扇」專指門戶而言，應屬狹義之分隔住
    宅或建築物內外之間之出入口大門而言。而所謂「其他安全
    設備」，指門扇牆垣以外，依通常觀念足認防盜之一切設備
    而言；如門鎖、窗戶等是（臺灣高等法院74年法律座談會意
    見參照）。查本件扣案之螺絲起子為被告所有，經本院當庭
    檢視，其屬金屬材質，形狀尖銳且質地堅硬，若持以行兇，
    客觀上足以對人身體、生命構成威脅，具有殺傷力，自屬具
    有危險性之兇器無疑。被告先後於93年6 月27日及93年6 月
    28日行竊之際，攜帶前揭螺絲起子為工具，在客觀上已足對
    他人之生命身體構成威脅，具有危險性，自應成立刑法第32
    1 條第1 項第3 款之攜帶兇器竊盜罪。又被告於上開時間毀
    越被害人蔡柏昇、甲○○住處之鐵窗、窗戶，自屬刑法第32
    1 條第1 項第2 款之毀壞安全設備竊盜罪。核被告丙○○前
    開(一)所為，係犯刑法第321 條第1 項第1 款、第2 款之毀越
    安全設備夜間侵入住宅竊盜罪，而前開(二)、(三)所為，係犯刑
    法第321 條第1 項第1 款、第2 款、第3 款之攜帶兇器毀越
    安全設備於夜間侵入住宅竊盜罪。其上開3 次竊盜犯行，時
    間緊接，所犯又係基本構成要件相同之罪名，顯係基於概括
    犯意反覆為之，應依刑法第56條連續犯之規定，從一刑度及
    情節較重之攜帶兇器毀壞安全設備於夜間侵入有人居住之建
    築物竊盜罪論處，並依法加重其刑。又上開於夜間無故侵入
    有人居住之建築物、毀越牆垣，均係犯普通竊盜罪之加重情
    形，已結合於所犯加重竊盜之罪質中，自不能於論以加重竊
    盜罪外，更行論以無故侵入有人居住之建築物罪或毀損罪（
    最高法院92年度台非字第6 號裁判意旨、25年上字第492 號
    、27年上字第1887號判例意旨參照），併予敘明。又被告有
    如事實欄所載之前案科刑及執行紀錄，有卷附臺灣高等法院
    被告全國前案紀錄表可按，其受有期徒刑之執行完畢，5 年
    以內再犯有期徒刑以上之罪，為累犯，應依刑法第47條之規
    定遞加重其刑。原起訴書雖未載被告如犯罪事實(一)所示之竊
    盜犯行，惟此部分犯行與業經起訴有罪部分之犯行，有連續
    犯裁判上一罪之關係已如前述，且據檢察官函請併案審理，
    本院自得一併審理，附此敘明。爰審酌被告不思正途，隨意
    竊取他人財物，毫無尊重他人所有物之體認，又甫於93年6
    月10日縮刑期滿執行完畢未滿10日，再度犯本案竊盜犯行，
    有臺灣高等法院被告全國前案紀錄表附卷可憑，足見其欠缺
    法紀觀念及其犯罪後尚具悔意等一切情狀，量處如主文所示
    之刑，以資儆懲。另扣案之螺絲起子1 支，係被告所有供本
    件犯罪所用之物，業據被告供明在卷，爰依刑法第38條第1
    項第2 款之規定宣告沒收。
據上論斷，應依刑事訴訟法第273 條之1 第1 項、第299 條第1
項前段，刑法56條、第321 條第1 項第1 款、第2 款、第3 款、
第47條、第38條第1項第2款，罰金罰鍰提高標準條例第1 條前段
，判決如主文。
本案經檢察官乙○○到庭執行職務
中　　華　　民　　國　　94　　年　　5　　月　　31　　日
　　　　　　　　　刑事第一庭    法　官　王慧娟
以上正本證明與原本無異。
如不服本判決，應於判決送達後10日內，向本院提出上訴狀。
　　　　　　　　　　　　　　　　書記官　王元宏
中　　華　　民　　國　　94　　年　　6 　　月　　1 　　日
中華民國刑法第321條
犯竊盜罪而有左列情形之一者，處六月以上、五年以下有期徒刑
：
一  於夜間侵入住宅或有人居住之建築物、船艦或隱匿其內而犯
    之者。
二  毀越門扇、牆垣或其他安全設備而犯之者。
三  攜帶兇器而犯之者。
四  結夥三人以上而犯之者。
五  乘火災、水災或其他災害之際而犯之者。
六  在車站或埠頭而犯之者。
